【裁判字號】    97,交聲,215
【裁判日期】    970229
【裁判案由】    聲明異議
【裁判全文】
臺灣臺中地方法院交通事件裁定         97年度交聲字第215號
原處分機關  交通部公路總局臺中區監理所
聲明異議人
即受處分人  甲○○
上列聲明異議人因違反道路交通管理處罰條例案件，對於交通部
公路總局臺中區監理所於民國九十六年十二月三十一日所為之中
監違字第裁６０－Ｇ７ＦＡ４３６２１號處分，聲明異議，本院
裁定如下：
    主  文
異議駁回。
    理  由
一、原處分機關略以：本案係臺中市警察局第六分局協和派出所
    於民國九十六年十月三十日二十時零二分許在臺中市○○路
    舉發由聲明異議人即受處分人甲○○（下稱受處分人）駕駛
    車牌號碼ＨＮ一６２７６號自用小客車有「不緊靠道路右側
    停車」違規，遂以中市警交字第Ｇ７ＦＡ４３６２１號舉發
    違反道路交通管理事件通知單逕行舉發，受處分人不服並依
    限期提出申訴，本所遂於九十六年十二月三十一日以受處分
    人違反道路交通管理處罰條例第五十六條第一項第六款之規
    定，以中監違字第裁６０－Ｇ７ＦＡ４３６２１號裁決書，
    裁處罰鍰新臺幣（下同）九百元，逾期則依裁決書處罰主文
    規定裁處，於法並無不合等語。
二、聲明異議意旨略以：其於違規當時係將上揭車輛五分之四停
    放在路邊空地，且後車輪亦未超出白線，此與道路交通管理
    處罰條例第五十六條第一項第六款及道路交通安全規則第一
    百十二條第二項規定停車時右側前後輪胎外緣距離路面邊緣
    不得逾四十公分不符，此等舉發顯不合理，爰聲明異議，請
    求撤銷原處分云云。
三、按汽車駕駛人停車時，有不緊靠道路右側者，處新臺幣六百
    元以上一千二百元以下罰鍰；汽車停車時，應依車輛順行方
    向緊靠道路右側，但單行道應緊靠路邊停車。其右側前後輪
    胎外側距離緣石或路面邊緣不得逾四十公分，在單行道左側
    停車時，比照辦理，道路交通管理處罰條例第五十六條第一
    項第六款及道路交通安全規則第一百十二條第二項分別定有
    明文。
四、受處分人固對於其於上開時、地停放車牌號碼ＨＮ一６２７
    ６號自用小客車之事實並不爭執，並有原舉發機關掣開之違
    反道路交通管理事件通知單及裁決書存卷可稽，然仍以上開
    情詞置辯。惟查：
（一）受處分人於九十六年十月三十日二十時零二分許，在臺中
      市○○路將其所有車牌號碼ＨＮ一６２７６號自用小客車
      ，不緊靠道路右側停車之事實，經臺中市警察局第六分局
      查證明確，有該分局九十六年十二月十七日中分六警交字
      第０９６００４４０２２號函一份在卷可稽，是受處分人
      不緊靠道路右側停車之違規事實，堪可認定。
（二）受處分人雖辯稱：其於違規當時係將上揭車輛五分之四停
      放在路邊空地，且後側車輪亦未超出白線，此與道路交通
      管理處罰條例等規定不符云云。惟依據道路交通管理處罰
      條例第五十六條第一項第六款及道路交通安全規則第一百
      十二條第二項規定，汽車停車時需依車輛順行方向緊靠道
      路右側，其右側前後輪胎外側距離緣石或路面邊緣不得逾
      四十公分。又依卷附之警方所提供交通違規採證照片觀之
      ，受處分人停放其所有之上揭車輛未與該路段車行方向平
      行，而係斜停放於路旁空地上，其停車顯有不緊靠道路右
      側之事實灼然甚明，自應依道路交通管理處罰條例第五十
      六條第一項第六款「不緊靠道路右側停車」之規定處罰。
      另本院經查亦無任何證據足資證明執勤警員有捏造事實、
      違法取締之情事，則執勤警員本其維護交通秩序、安全職
      責所為之逕行舉發，自應受到合法、正確之推定。從而，
      值勤警員在受處分人違規不緊靠道路右側停車之情況下逕
      行舉發，尚符合上開法律之規定。
（三）綜上，受處分人確有不緊靠道路右側停車，而違反道路交
      通管理處罰條例第五十六條第一項第六款之情事，洵堪認
      定。原處分機關援引首揭規定，對於受處分人裁處罰鍰九
      百元，逾期則依裁決書處罰主文規定裁處，並無違誤。從
      而，本件聲明異議為無理由，應予駁回。
據上論斷，應依道路交通管理處罰條例第八十七條第二項、道路
交通案件處理辦法第十九條，裁定如主文。
中    華    民    國    97    年    2     月    29    日
                    交通法庭  法  官  楊真明
以上正本證明與原本無異。
如不服本裁定應於送達後五日內向本院提出抗告狀（須附繕本）
。
                              書記官  呂苗澂
中    華    民    國    97    年    2     月    29    日


司法院資訊處製作；財團法人民間司法改革基金會備份。
